【裁判字號】    98,聲再,377
【裁判日期】    981028
【裁判案由】    偽造文書等
【裁判全文】
臺灣高等法院刑事裁定                 98年度聲再字第377號
    再審聲請人
    即受判決人  乙○○
                甲○○
上列聲請人因偽造文書等案件，對於本院98年度上訴字第2553號
，中華民國98年9月8日第二審確定判決（臺灣臺北地方法院97年
度訴字第1888號，起訴案號：臺灣臺北地方法院檢察署97年度偵
字第16215號），聲請再審，本院裁定如下：
    主  文
再審及停止刑罰執行之聲請均駁回。
    理  由
一、聲請意旨略以：（一）原確定判決漏未審酌二份國外代理權
    合約、乙○○珠寶出資之清冊、證人丙○○之證述、開幕相
    片及告訴人所註記之摩奇公司存摺等重要證據，致影響判決
    之認定，顯應予以再審。（二）原確定判決漏未審酌一般民
    間合股成立公司，不論係現金出資、實物出資或技術出資等
    ，鮮少不將各股東之出資種類、出資比例約定清楚，原審就
    此未予審酌，實有重要證據漏未審酌。（三）原確定判決漏
    未審酌告訴人之指述不但不合常理，更前後明顯矛盾不一：
    1.告訴人稱取得MICHEL ANGELO總代理僅新台幣5萬元，不但
    與其於存摺註記內容完全不符，況提告至今已逾二年，絲毫
    沒有提出所謂5萬元之代理合約，足證其所述不實；2.告訴
    人一再稱MICHEL ANGELO之臺灣總代理不是芳登公司，卻又
    在其所發之新聞稿一再承認，告訴人顯然說謊；3.告訴人稱
    95年11月初始知悉乙○○領取300萬元之陳述，經詳細比對
    存摺明細，更完全足證其確屬說謊、惡意誣告；4.告訴人稱
    被告二人於95年10月29、30日到泰國曼谷是要以摩奇公司名
    義簽立MICHEL ANGELO品牌之臺灣總理「英文」契約，惟根
    據告訴人之親筆手稿載明，直到95年11月14日始有摩奇公司
    之正確英文名字，試問如何與MICHEL ANGELO簽立臺灣總代
    理契約？告訴人於98年4月1日開庭時針對摩奇公司之英文名
    字是否到95年11月14日才確定．竟答「我不記得」，身為摩
    奇公司負責人何以遇到關鍵問題均刻意閃躲恣意回答「不知
    道、沒看過、不記得」？由此更足證告訴人所述絕非事實，
    實則MICHEL ANGELO品牌之臺灣總代理契約，乙○○於95年
    10月13日即以芳登公司簽下；5.告訴人一再沒有聽過K&N，
    但98年4月1日審理時卻又證述K&N之老闆夫婦有來臺灣參加
    開幕，告訴人所謂沒有聽過之說更屬謊言；6.告訴人於98年
    4月1日審理時回答沒有看過珠寶清冊直到檢察官應訊時才看
    過，但同日開庭又承認95年10月4日會議紀錄所列「應該就
    是乙○○的珠寶」等語，更足證其所言，大多是謊言；7.告
    訴人就公司存摺是否由其保管，前後供述多次矛盾不一。
    （四）原確定判決漏未審酌告訴人於97年11月19日、97年12
    月18日、97年12月19日於準備程序之供述、於98年4月1日審
    判程序之供述，及摩奇公司股東股份分配表，亦足以構成再
    審之理由。綜上，原確定判決確有漏未審酌對聲請人有利證
    據之處，且遽採認告訴人毫無實據且矛盾不一之供述，誠屬
    誤判，爰依刑事訴訟法第421條聲請再審並聲請裁定對原確
    定判決停止執行云云。
二、按不得上訴於第三審法院之案件，其經第二審確定之有罪判
    決，如就足生影響於判決之重要證據漏未審酌者，固得為受
    判決人之利益聲請再審，刑事訴訟法第421條定有明文，惟
    所謂「足生影響於判決之重要證據漏未審酌」，係指該證據
    業經法院予以調查或經聲請調查而未予調查，致於該確定判
    決中漏未加以調查，而該證據如經審酌，顯足生影響該判決
    之結果，而為被告有利之判決而言。如當事人所提出之證據
    ，不足以影響判決結果，或第二審法院依調查結果，本於論
    理法則、經驗法則，取捨證據後認定事實者，即難據以開始
    再審之程序。又所謂重要證據，必須該證據已足認定受判決
    人應受無罪、或免訴、或輕於原審所認定之罪名方可，如不
    足以推翻原審所認定罪刑之證據，即非足生影響於原判決之
    重要證據。再者，所謂「漏未審酌」乃指第二審判決前已發
    現而提出或已聲請調查之證據，法院未予調查、審酌而言，
    茍被捨棄之證據，已於理由內敘明其捨棄之理由者，即非漏
    未審酌。
三、經查：前開聲請意旨（一）及聲請意旨（四）摩奇公司股東
    股份分配表部分，本件原確定判決對於認定再審聲請人成立
    詐欺取財犯行，已然詳述其證據之取捨、得心證之理由及適
    用之法律，而再審聲請人對於二份國外代理權合約、珠寶出
    資清冊、證人丙○○之證述、告訴人所註記之摩奇公司存摺
    及摩奇公司股東股份分配表，無非係對原確定判決取捨證據
    、認定事實之職權行使，再行爭執而已，尚難認有重要證據
    漏未審酌，至開幕相片，縱再審聲請人指訴屬實，亦難認確
    足生影響於原判決之結果。再者聲請意旨（二）部分，實與
    刑事訴訟法第421條規定無涉。又聲請意旨（三）、（四）
    部分，縱再審聲請人上開指訴屬實，亦難認確足生影響於原
    判決之結果。
四、綜上所述，再審聲請人所述各節並無合於刑事訴訟法第421
    條所定之情形，自難認有再審之理由，應予駁回。其停止刑
    罰執行之聲請，即屬不能准許，應併予駁回。
五、據上論斷，應依刑事訴訟法第434條第1項，裁定如主文
中    華    民    國    98    年    10    月    28    日
                  刑事第一庭審判長法  官  葉騰瑞
                                  法  官  王炳梁
                                  法  官  莊明彰
以上正本證明與原本無異。
不得抗告。
                                  書記官  王韻雅
中    華    民    國    98    年    10    月    28    日
3


司法院資訊處製作；財團法人民間司法改革基金會備份。
